# 请教：合营方撤资导致形成控制的处理

提问人：ych8299 时间：2019-12-09 13:15:00
陈总您好，实务中碰到这样一个问题，A 公司与非关联方 B 公司共同出资2000 万元成立C 基金管理公司，A公司、B 公司各出资 1000 万元，各占出资的 50%，C 公司的投委会由双方各派出 3 名委员担任，相关决议须经一半以上委员表决通过。A 公司对 C 公司的股权按照权益法进行核算。由于现在 B公司退股，导致 A 公司持有 C公司 100%股权，年末，A公司应将 C 公司合并。请问原来按照权益法现在要并表，单体报表和合并报表应如何处理？请陈总百忙之中给予指点，谢谢。

回答人：chenyiwei
壳参照分步交易实现控制权（非同一控制下合并）的思路处理，但要注意的是此类投资性主体通常不构成业务，所以在取得控制权时不应确认商誉。如果此前该被投资企业一直以公允价值计量其所有投资，则取得控制权时，理论上对原持有权益份额的重新计量损益应当为零。

提问人：ych8299 时间：2019-12-09 19:47:00
多谢陈总，就是这类业务在单体和合并层面既不产生收益，也不产生商誉是吧

回答人：chenyiwei
是。